【裁判字號】    99,交易,897
【裁判日期】    991206
【裁判案由】    公共危險
【裁判全文】
臺灣臺中地方法院刑事判決             99年度交易字第897號
公  訴  人  臺灣臺中地方法院檢察署檢察官
被      告  蔣永偉
上列被告因公共危險案件，經檢察官提起公訴（九十九年度偵字
第二二三五七號），本院裁定進行簡式審判程序，判決如下：
    主    文
蔣永偉服用酒類，不能安全駕駛動力交通工具而駕駛，累犯，處
有期徒刑柒月。
    犯罪事實
一、蔣永偉前因酒醉駕車公共危險案件，經本院以九十八年度沙
    交簡字第四一二號判決判處有期徒刑六月，如易科罰金以新
    臺幣一千元折算一日確定；又因偽造文書案件，經臺灣苗栗
    地方法院以九十八年度苗簡字第一三三號判決判處有期徒刑
    四月，如易科罰金以新臺幣一千元折算一日確定；上開二罪
    嗣經法院裁定應執行有期徒刑八月確定，於民國九十九年二
    月十四日在監服刑期滿執行完畢。詎仍不知悔改，於九十九
    年七月二十六日下午四時許，在臺中縣梧棲鎮某便利超商前
    與友人飲用啤酒後，已達不能安全駕駛動力交通工具之程度
    ，竟仍於同日晚間八時許飲酒完畢後，騎乘車牌號碼ＢＫ六
    －四一七號重機車返家，並沿臺中縣梧棲鎮○○路由西往東
    方向行駛。嗣於同日晚間八時二十一分許，蔣永偉騎車行經
    臺中縣梧棲鎮○○路與港埠路一段交岔路口前，因酒後注意
    能力降低，竟追撞由柯仕麟所駕駛、在前方停等紅燈之車牌
    號碼七三三二－ＤＸ號自用小貨車後方（柯仕麟並未受傷）
    ，蔣永偉則人車倒地。嗣經員警據報前來處理，並將蔣永偉
    送醫急救，抽血檢查其血液中所含酒精濃度高達263.8mg/dl
    ，換算其呼氣中所含酒精濃度高達每公升一點三二毫克，始
    為警查悉上情。
二、案經臺中縣警察局清水分局報告臺灣臺中地方法院檢察署檢
    察官偵查起訴。
    理    由
一、本件被告蔣永偉於準備程序中，先就上開犯罪事實為有罪之
    陳述，且所犯係死刑、無期徒刑、最輕本刑為三年以上有期
    徒刑以外之罪，經本院告知簡式審判程序之旨，並聽取檢察
    官及被告之意見後，依刑事訴訟法第二百七十三條之一第一
    項之規定，裁定進行簡式審判程序，先此敘明。
二、上開犯罪事實，業據被告蔣永偉於警詢及偵審中坦承不諱，
    並有童綜合醫療社團法人童綜合醫院急診生化檢驗單、一般
    診斷書、道路交通事故現場圖、道路交通事故調查報告表（
    一）（二）、測試觀察紀錄表各一份、現場照片八張附卷可
    稽，足徵被告前揭自白應與實情相符。再參諸德國、美國之
    認定標準，對於酒精濃度呼氣已達每公升零點五五毫克以上
    ，肇事率為一般正常人之十倍，認為已達「不能安全駕駛」
    之標準；至於上揭數值以下之行為，如輔以其他客觀事實得
    作為「不能安全駕駛」之判斷時，亦應依刑法第一百八十五
    條之三之規定移送法辦處以刑罰，法務部八十八年五月十八
    日法檢字第００一六六九函釋甚明。被告換算成呼氣中酒
    精濃度為每公升一點三二毫克，顯已超逾前揭標準值甚多，
    又騎車直接追撞前方停等紅燈之自用小貨車，其駕駛行為反
    應迥異於一般精神狀態正常之汽車駕駛人，堪認其已達於不
    能安全駕駛動力交通工具之程度。本案事證已臻明確，被告
    犯行至堪認定。
三、核被告蔣永偉於飲用酒類後，已達於不能安全駕駛動力交通
    工具之程度，竟執意駕車外出，所為係犯刑法第一百八十五
    條之三之服用酒類重大違背安全駕駛罪。查被告前因酒醉駕
    車公共危險案件，經本院以九十八年度沙交簡字第四一二號
    判決判處有期徒刑六月，如易科罰金以新臺幣一千元折算一
    日確定；又因偽造文書案件，經臺灣苗栗地方法院以九十八
    年度苗簡字第一三三號判決判處有期徒刑四月，如易科罰金
    以新臺幣一千元折算一日確定；上開二罪嗣經法院裁定應執
    行有期徒刑八月確定，於九十九年二月十四日在監服刑期滿
    執行完畢，有臺灣高等法院被告前案紀錄表及刑案資料查註
    紀錄表在卷可按。其受有期徒刑之執行完畢，五年以內故意
    再犯本件法定本刑有期徒刑以上之罪，為累犯，應依法加重
    其刑。爰審酌被告明知自己飲酒後，精神狀態已受相當影響
    ，竟無視於其他用路人可能遭受之生命、身體威脅，僅圖一
    己往來交通之便，率爾騎乘車輛外出，且其體內酒精濃度測
    試值非低，對於道路公共安全已生顯著之危險；尤其被告先
    前已因酒醉駕車公共危險案件，先後經本院九十年度沙交簡
    字第二七五號、九十三年度沙交簡字第六三一號、九十五年
    度沙交簡字第一五三號判決、臺灣苗栗地方法院九十六年度
    苗交簡字第五五八號判決、本院九十八年度沙交簡字第第四
    一二號判決，各判處拘役三十日、有期徒刑四月、三月、五
    月及六月確定（均得易科罰金），並均執行完畢在案，此有
    卷附臺灣高等法院被告前案紀錄表足參，乃被告猶未能記取
    教訓，知所警惕，反而一再於飲酒至醉後駕車外出，顯見諭
    知得以易科罰金之刑罰已無從對被告收嚇阻之效，自應對其
    嚴加責難，用以彰顯被告之主觀惡性；另參以被告犯罪動機
    、目的、所生危害、犯罪後坦承犯行之態度、具有高職畢業
    學歷之智識程度等一切情狀，量處如主文所示之刑，以示懲
    儆。
據上論斷，應依刑事訴訟法第二百七十三條之一第一項、第二百
九十九條第一項前段，刑法第一百八十五條之三、第四十七條第
一項，刑法施行法第一條之一第一項、第二項後段，判決如主文
。
本案經檢察官林于人到庭執行職務。
中    華    民    國    99    年    12    月     6    日
                  交通法庭  法  官  高文崇
上正本證明與原本無異。
如不服本判決，應於收送達後10日內向本院提出上訴書狀（應敘
述具體理由並附繕本）。
上訴書狀如未敘述理由，應於上訴期間屆滿後20日內補提理由書
於本院。
                            書記官  林淑慧
中    華    民    國    99    年    12    月    6    日
附錄本案論罪科刑法條：
刑法第一百八十五條之三
服用毒品、麻醉藥品、酒類或其他相類之物，不能安全駕駛動力
交通工具而駕駛者，處一年以下有期徒刑、拘役或科或併科十五
萬元以下罰金。

司法院資訊處製作；財團法人民間司法改革基金會備份。
